臺灣臺中地方法院刑事判決　　　　　　　100年度訴字第843號
公　訴　人　臺灣臺中地方法院檢察署檢察官
被　　　告　林宏澤
上列被告因違反毒品危害防制條例案件，經檢察官提起公訴（
100年度毒偵字第253號），本院因被告所犯非死刑、無期徒刑、
最輕本刑為三年以上有期徒刑之罪或高等法院管轄第一審案件，
經被告就被訴事實為有罪之陳述，裁定進行簡式審判程序，判決
如下：
    主    文
林宏澤施用第一級毒品，處有期徒刑玖月，扣案之注射針筒壹支
沒收。又施用第二級毒品，處有期徒刑伍月，扣案之甲基安非他
命貳包（共重貳點肆貳公克）沒收銷燬。主刑部分應執行有期徒
刑拾壹月。
    犯罪事實及理由
一、本件犯罪事實及證據，除加列「被告於本院審理時之自白」
    為證據之外，餘均引用起訴書之記載（如附件）。
二、依刑事訴訟法第273條之1第1項、第299條第1項前段、第310
    條之2、第454條，毒品危害防制條例第10條第1項、第2項、
    第18條第1項，刑法第11條、第38條第1項第2款、第51條第5
    款，判決如主文。
本案經檢察官沙小雯到庭執行職務。
中    華    民    國   100    年    5     月    30    日
                  刑事第十三庭  法  官  戴嘉慧
以上正本證明與原本無異。
如不服本判決應於收受判決後10日內向本院提出上訴書狀，並應
敘述具體理由；其未敘述上訴理由者，應於上訴期間屆滿後20日
內向本院補提理由書（均須按他造當事人之人數附繕本）；「切
勿逕送上級法院」。
                                書記官  劉晴芬
中    華    民    國   100    年    5     月    30    日
【附錄本案論罪科刑法條】
毒品危害防制條例第10條
施用第一級毒品者，處6月以上5年以下有期徒刑。
施用第二級毒品者，處3年以下有期徒刑。
【附件】
臺灣臺中地方法院檢察署檢察官起訴書                  詠股
                                    100年度毒偵字第253號
    被      告  林宏澤  男  40歲（民國○○年○月○日生）
                        住台中市○○區○○里○村路４８號
                          7樓之６
                        國民身分證統一編號：Ｚ000000000號
上列被告因違反毒品危害防制條例案件，業經偵查終結，認應提
起公訴，茲敘述犯罪事實、證據並所犯法條如下：
       犯罪事實
一、林宏澤前於民國89年間，因施用毒品案件，經觀察、勒戒，
    認無繼續施用毒品之傾向，於89年 3月14日執行完畢，並由
    臺灣板橋地方法院檢察署檢察官以89年度毒偵字第1022號、
    第1640號為不起訴處分確定；其後又於前揭觀察、勒戒執行
    完畢後5年內之90年間，因施用第二級毒品甲基安非他命，
    經強制戒治，於91年5月9日執行完畢，並由臺灣板橋地方法
    院以90年度板簡字第1241號判決判處有期徒刑3月確定。詎
    其仍不知悔改，再基於施用第一、二級毒品之犯意，於100
    年1月1日13時許，在停放於臺中市中山公園旁之車牌號碼為
    JT-53 83號自用小客車內，以針筒注射之方式，施用第一級
    毒品海洛因1次；又於同日13時許，在上開地點將毒品甲基
    安非他命置於玻璃球內，以燒烤方式，施用第二級毒品甲基
    安非他命1次。嗣於同日15時30分許，為警在臺中市○○區
    ○○路與公園路口，發現上開自用小客車形跡可疑實施攔檢
    查獲，並扣得施用第二級毒品甲基安非他命2包（共重2.42
    公克）及注射針筒1支等物。
二、案經臺中市政府警察局烏日分局報告偵辦。
        證據並所犯法條
一、上揭犯罪事實，業據被告林宏澤於警詢及偵查中坦承不諱，
    且其被查獲後為警採集之尿液，經送驗結果，呈安非他命、
    甲基安非他命、可待因及嗎啡陽性反應，有臺中縣警察局委
    託檢驗尿液代號與真實姓名對照表及詮昕科技股份有限公司
    濫用藥物尿液檢驗報告單在卷可稽，足認被告之自白與事實
    相符。此外，復有第二級毒品甲基安非他命（共重2.42公克
    及注射針筒1支扣案可資佐證。又按毒品危害防制條例於93
    年1月9日修正並公布施行，其中第20條、23條將施用毒品之
    刑事處遇程序，區分為「初犯」、「5年內再犯」、「5年後
    再犯」。依其立法理由之說明：「初犯」，經觀察、勒戒或
    強制戒治後，應為不起訴處分或不付審理之裁定；經觀察、
    勒戒或強制戒治執行完畢釋放後，「5年內再犯」者，因其
    再犯率甚高，原實施之觀察、勒戒及強制戒治既已無法收其
    實效，爰依法追訴或裁定交付審理。至於經觀察、勒戒或強
    制戒治執行完畢釋放後，「5年後再犯」者，前所實施之觀
    察、勒戒或強制戒治已足以遮斷其施用毒品之毒癮，為期自
    新及協助其斷除毒癮，仍適用「初犯」之規定，先經觀察、
    勒戒過強制戒治之程序。從而依修正後之規定，僅限於「初
    犯」及「5年內再犯」2種情形，始應先經觀察、勒戒或強制
    戒治程序。倘被告於5年內已再犯，經依法追訴處罰，縱其
    第3次（或第3次以上）再度施用毒品之時間，在初犯經觀察
    、勒戒或強制戒治執行完畢釋放後5年以後，已不合於「5年
    後再犯」之規定，且因已於「5年內再犯」，顯見其再犯率
    甚高，原實施觀察、勒戒或強制戒治，已無法收其實效，即
    應依該條例第10條處罰。此有最高法院97年度第5次刑事庭
    會議決議文1份可查。本件被告於前揭觀察、勒戒執行完畢
    後5年內，再因施用第二級毒品甲基安非他命，經臺灣板橋
    地方法院判處有期徒刑3月確定，有全國施用毒品案件紀錄
    表、刑案資料查註紀錄表各乙份在卷為憑。揆諸前揭說明，
    本件被告之施用第一、二級毒品之犯行，均未合於「5年後
    再犯」之規定，仍應依法追訴。
二、核被告所為，係犯毒品危害防制條例第10條第1、2項之施用
    第一級毒品海洛因及第二級毒品甲基安非他命之罪嫌，其非
    法持有第一級毒品海洛因及第二級毒品甲基安非他命之低度
    行為，應為施用海洛因及甲基安非他命之高度行為所吸收，
    不另論罪。又被告所犯上開2罪間，罪名互異，犯意各別，
    請予分論併罰。扣案之第二級毒品甲基安非他命2包（共重
    2.42公克）請依毒品危害防治條例第18條第1項法宣告沒收
    銷燬。另扣案之注射針筒1支係被告所有供犯罪所用之物，
    業據被告供明在卷，請依刑法第38條第1項第2款宣告沒收。
三、依毒品危害防制條例第23條第2項、刑事訴訟法第251條第
    1項提起公訴。
     此   致
臺灣臺中地方法院
中    華    民    國   100    年    2     月    15    日
                              檢察官    陳忠榮
本件正本證明與原本無異
中    華    民    國   100    年    2     月    24    日
                              書記官    曹子聖